【裁判字號】    99,交聲,193
【裁判日期】    991015
【裁判案由】    違反道路交通管理處罰條例
【裁判全文】
臺灣宜蘭地方法院交通事件裁定         99年度交聲字第193號
原處分機關  交通部公路總局臺北區監理所宜蘭監理站
異  議  人  乙○○
即受處分人
上列異議人即受處分人因違反道路交通管理處罰條例案件，對於
原處分機關即交通部公路總局臺北區監理所宜蘭監理站中華民國
99年7月2日所為之處分（原處分案號：宜監字第裁43-AEX939839
號）聲明異議，本院裁定如下：
    主  文
異議駁回。
    理  由
一、原處分意旨略以：異議人即受處分人乙○○於民國98年12月
    1日12時34分許，駕駛車牌號碼608-EM號營業用一般小客車
    ，行經台北市陽明醫院前方路口處，因有「紅燈左轉」之違
    規行為，為警製單舉發，異議人拒絕簽收舉發通知單，且並
    未於應到案期限前提出陳述不服舉發。原處分機關調查後，
    認異議人「駕車行經有燈光號誌管制之交岔路口闖紅燈」之
    違規情節屬實，依道路交通管理處罰條例第53條第1項規定
    ，裁處異議人罰鍰新臺幣（下同）4,000元，並依同條例第
    63條第1項（原處分漏載第3款）規定併記違規點數3點。
二、異議意旨略以：案發當時伊駕駛上開車輛於案發地點停等紅
    綠燈，該處路口為叉路，交通繁忙，伊因後方車輛鳴按喇叭
    催促，且確認該處無行人通過後，便左轉通過該路口，伊並
    非故意紅燈左轉，又員警取締本件違規行為未提出相片佐證
    ，且伊沒有收到舉發通知單，一直到收到原處分機關的裁決
    書，始知遭加倍罰款，為此聲明異議等語。
三、按汽車駕駛人，行經有燈光號誌管制之交岔路口闖紅燈者，
    處1,800元以上5,400元以下罰鍰，道路交通管理處罰條例第
    53條第1項定有明文。又汽車駕駛人違反第53條規定者，除
    依原條款處罰鍰外，併記違規點數3點，道路交通管理處罰
    條例第63條第1項第3款亦規定甚明。復按行為人有違反道路
    交通管理處罰條例之情形者，交通勤務警察或依法令執行交
    通稽查任務人員應填製舉發違反道路交通管理事件通知單（
    略稱舉發通知單），並於被通知人欄予以勾記，其通知聯依
    下列規定辦理：當場舉發者，應填記駕駛人或行為人姓名、
    性別、出生年月日、地址、身分證統一編號及車主姓名、地
    址、車牌號碼、車輛種類。被查獲之駕駛人或行為人為受處
    分人時，應於填記舉發單後將通知聯交付該駕駛人或行為人
    簽名或蓋章收受之；拒絕簽章者，仍應將通知聯交付該駕駛
    人或行為人收受，並記明其事由及交付之時間；拒絕收受者
    ，應告知其應到案時間及處所，並記明事由與告知事項，視
    為已收受，違反道路交通管理事件統一裁罰基準及處理細則
    第11條第1項第1款亦定有明文。
四、經查：
（一）異議人駕駛上開小客車，於上揭時、地闖紅燈之事實，業
      據異議人自承明確（詳本院卷第17、19至20頁），核與證
      人即舉發本件之警員甲○○於審理中證稱：「…當時是我
      執行家戶訪查的勤務，我是於98年12月1日於臺北市陽明
      醫院前看到本件車號608-EM號計程車及異議人有紅燈左轉
      情形，我便開單告發，我告知異議人本件違規事實，異議
      人請我們不要開紅燈左轉，可以開違規停車或是紅燈右轉
      ，我們便告知異議人不得任意更改違規事實告發，便請異
      議人於舉發通知單簽名，但是異議人還是一直請我們變更
      告發違規事實及處罰條文，而一直不願簽收舉發通知單。
      」等語（詳本院卷第18頁）一致，足證異議人確有闖紅燈
      之行為。至異議人雖質疑本件取締行為並無相片佐證云云
      ，惟國家行政事務龐雜，資源有限，法無明定異議人此等
      違規行為之蒐證必須以照片為證，即並不以舉發照片為唯
      一證明方法（道路交通管理處罰條例第7條、第7條之1、
      第7條之2規定參照），而證人甲○○既係目擊證人，且為
      執行職務之公務員，又經其到庭以具結擔保供述之真實性
      ，並擔負有偽證罪責，況其與異議人素不相識，又無嫌隙
      ，應無攀誣異議人之理。是以，本件既經證人甲○○證述
      明確，堪認異議人於上開時間及地點，確實有闖紅燈之違
      規行為無誤。
（二）又證人甲○○所開舉發通知單，為異議人拒簽、拒收，證
      人甲○○即已當場告知異議人應到案時間及處所，且將異
      議人拒絕簽收舉發通知單之情形記載在舉發通知單上等情
      ，為異議人所是認，且有舉發通知單1紙在卷可參，則揆
      諸違反道路交通管理事件統一裁罰基準及處理細則第11條
      第1項第1款規定，即視為異議人已收受該舉發通知單，該
      舉發通知單即應視為已合法送達異議人甚明。異議人本可
      於舉發通知單之應到案日期即98年12月16日以前，繳納最
      低罰鍰，然其未依限繳納罰鍰，原處分機關依違反道路交
      通管理處罰條例第53條第1項及道路交通管理事件統一裁
      罰基準表之規定，以異議人逾越應到案期限30日以上60日
      以內，即4,000元予以裁罰，並依道路交通管理處罰條例
      第63條第1項第3款規定，併記違規點數3點，自無違誤，
      本件異議為無理由，應予駁回。
五、依道路交通案件處理辦法第19條，裁定如主文。
中    華    民    國    99    年    10    月    15    日
                  交通法庭法  官  張育彰
以上正本證明與原本無異。
如不服本裁定，應於裁定送達後5日內，向本院提出抗告狀。（
應附繕本）
                          書記官  陳靜宜
中    華    民    國    99    年    10    月    15    日

司法院資訊處製作；財團法人民間司法改革基金會備份。
